【裁判字號】    92,再簡抗,2
【裁判日期】    920729
【裁判案由】    損害賠償等
【裁判全文】
臺灣高雄地方法院民事裁定  九十二年再簡抗字第二號
    抗  告  人  乙○○
    相  對  人  杉林鄉公所
    法定代理人  林榮城
    相  對  人  丙○○○○○○.
                甲○○
右抗告人與相對人間損害賠償事件，抗告人對於中華民國九十二年五月三十日本院旗
山簡易庭所為之九十二年度旗再簡字第一號裁定提起抗告，本院裁定如左：
    主      文
抗告駁回。
抗告費用由抗告人負擔。
    理      由
一、抗告意旨略以：依再審程序前有聲請再審之理由：(一)適用法規顯有錯誤(二)判決主
    文與理由顯有矛盾(五)當事人於訴訟未經合法代理(七)參與推事之判決關於訴訟違背
    職務上之責任(八)當事人之代理人及他造代理人，關於該訴訟有刑事上應罰之行為
    (九)判決證物之基礎係偽造或變造(十)鑑定人就為判決基礎之證言，為虛偽陳述，況
    且查無甲○○之舉證為事實。原判決以原告之訴依其所記載之事實，在法律上顯
    然不能獲得勝訴判決，顯無理由而不經言詞辯論判決駁回，惟依鑑定人之訊問程
    序，業經九十一年十一月五日言詞辯論，被告不出庭造成捨棄言詞辯論，而認諾
    其損害賠償，依法定程序應裁行終局判決，原判決與事實顯有不相符，應負失職
    責任。又本件案情經本院強迫上訴損害賠償等事件，再審原告再審之聲請遭駁回
    ，業經上級法院審理上訴之事件，無權駁回，爰依法提起抗告等語。
二、按提起上訴，應於第一審判決送達後二十之不變期間內為之；且此一規定於簡易
    程序亦有準用；民事訴訟法第四百四十條前段、第四百三十六條之一第三項規定
    甚明。而再審之訴必對於確定判決始得提起，若其判決並未確定，則其提起再審
    之訴，即不得謂為合法（最高法院十八年上字第一六五一號、二八七一號判例意
    旨、八十四年度台再字第一四○號裁判意旨參照）。本件抗告人係於九十二年二
    月十四日收受本院九十一年旗簡字第一０三號民事判決，有送達證書附於該卷內
    可佐，其於九十二年二月二十日提出民事異議聲請狀並繫屬本院，尚在法定二十
    日之上訴期間內，惟經原承辦法官及第二審受命法官數度行使闡明權結果，抗告
    人仍堅持其所提出之民事異議聲請狀之真意係對第一審簡易判決聲請再審，並非
    上訴等語，有訊問筆錄及準備程序筆錄附於九十二年簡上字第八三號卷內可參，
    是抗告人既於二十日法定上訴期間內提出民事異議聲請狀並繫屬本院，前開判決
    即屬尚未確定，抗告人對於未確定之判決聲請再審，自屬於法不合，是原審以抗
    告人提起本件再審為不合法而裁定駁回，並無違誤。抗告意旨指摘原裁定不當，
    求予廢棄，為無理由，應予駁回。
三、依民事訴訟法第五百零五條、第四百三十六條之一第三項、第四百九十二條第一
    項、第九十五條、第七十八條，裁定如主文。
中      華      民      國    九十二    年      七      月    二十九    日
                              臺灣高雄地方法院民事第五庭
~B審判長法  官  陳嘉惠
~B法        官  黃宏欽
~B法        官  林玉心
右為正本係照原本作成。
不得再抗告
中      華      民      國    九十二    年      七      月    二十九    日
~B法院書記官  陳家宏


司法院資訊處製作；財團法人民間司法改革基金會備份。
